# 收入确认时点问题

提问人：gf 小会计 时间：2015-08-24 09:35:05
企业销售合同中规定收到全款且货物转移到购买方为所有权转移，如果企业在取得了一张延期一个月的支票后发货，在延期支票未到期前能确认收入吗

回答人：chenyiwei
签发远期支票是违规的，法律上不承认该远期支票，等同于尚未收到款。有关法律风险建议查阅《票据法》、《支付结算办法》等，并咨询律师意见。

提问人：lxch119 时间：2015-08-28 07:58:31
陈版主，请教一下风险和报酬的转移。 遇到这么一个客户A公司，销售医疗器械，根据合同约定，卖方A公司负责货物运输，送至买方制定的地点。交货之前的运输由A公司选择物流公司负责运输。A公司给会给常年客户 3 个月的信用期，新客户一般都是款到发货。
那么请问：A公司将货物交付给物流公司办妥相关运输手续时，可以确认收入吗？谢谢！ (实际情况也很少发生货物毁损灭失的情况)。

回答人：chenyiwei
赞同楼下，既然合同约定以运到指定地点作为毁损灭失风险转移的时点，则收入确认不应早于该时点。